Nachlass Eduard Gerhard 31.01.2018
Nachlass Eduard Gerhard
- Brief von Karl Witte an Eduard Gerhard, 12.05.1825 [Himmelfahrtstag]; Deutsches Archäologisches Institut, Archiv der Zentrale; D-DAI-Z-AdZ-NL-GerE-WitK-GerE-003; 2 Blätter, 6 Seiten
  Über den Ursprung der Sonettform. Wegen mangelnder Hilfsmittel keine Möglichkeit ausführlich darüber zu handeln. Folgen einige Notizen zu G's beliebiger Verwendung oder Abänderung. Allmähliche Bildung des Sonetts, keine Erfindung von Guittone (22 von ihm in der Sammlung von Giunta). Dante zählt unter die Dichtungsformen des Volgare nur Canzone, Bellate und Sonett. Canzone aus kirchlichem Wechselgesang entstanden. Reimsystem der Canzone bei Italienern, Deutschen, Provenzalen. In Italien der Höhepunkt Petrarca. Entstehung des Sonetts und der Ballata. Durch mancherlei Verschlingungen geht aus der einfachen Canzonenform die Reimstellung der Quartinen im Sonett hervor. Darlegung der Reimformen der älteren Canzonen, die denen des ausgebildeten Sonetts gleichen. Das Sonett lässt Mittelreim zu selbständiger Zeile werden. Beispiel aus Dantes Vita Nuova.
  29. Mai 2018 13. Juni 2018 13. Juni 2018 2018-06-13T10:56:43+01:00
- Brief von Académie des Inscriptions et Belles-Lettres <Paris> an Eduard Gerhard, 03.02.1866; Deutsches Archäologisches Institut, Archiv der Zentrale; D-DAI-Z-AdZ-NL-GerE-InsI-GerE-001; 4 Seiten; Empfängerort: Berlin
  Gerhard, Eduard (1795-1867); Jordan, Heinrich (1833-1886) [vermutlich]
  Dank für Übersenden von H. Jordans "Vesta und die Laren" im Namen der Archäologischen Gesellschaft von Berlin. Werk wurde Bibliothek des Instituts einverleibt.
  Persönliche Nachschrift (Unterschrift nicht leserlich - Prinpriant ?): Dank für 29. Winckelmannsprogramm. Lob der Darstellung. Bitte um 2. Exemplare der Nr. 202 des Archäologischen Anzeigers 1869.
  14. November 2017 13. Juni 2018 13. Juni 2018 2018-06-13T11:56:50+01:00
- Brief von Artistische Commission für die Kgl. Museen Berlin <Berlin> an Eduard Gerhard, 28.04.1834; Deutsches Archäologisches Institut, Archiv der Zentrale; D-DAI-Z-AdZ-NL-GerE-ArtC-GerE-002; 4 Seiten; Empfängerort: Rom
  Bewilligung von Ankäufen in der Höhe von 1600 scudi sobald sie zur Verfügung gestellt werden. Bewilligung der von Gerhard erbetenen 400 rf. für Reise nach Sizilien überschreitet Kompetenz der Kommission.
  Nachschrift von Brühl: Geld für Sizilienreise aus anderen Fonds des Museums für Gerhard angewiesen, da Brühl Gerhards Reise wünscht. Vermehrungsfond noch immer nicht flüssig, Kronprinz hat sich sehr darum bemüht, Fond untersteht der persönlichen Anweisung des Königs.
  26. September 2017 13. Juni 2018 13. Juni 2018 2018-06-13T12:45:23+01:00
- Brief von Moriz Haupt an Eduard Gerhard, 05.09.1861; Deutsches Archäologisches Institut, Archiv der Zentrale; D-DAI-Z-AdZ-NL-GerE-HauM-GerE-001; 1 Seite
  Haupt, Moriz (1808-1874); Gerhard, Eduard (1795-1867)
  Reichenhall
  Bitte um Unterzeichnung eines Schreibens wegen Lepsius.
  3. August 1998 13. November 2017 29. Juni 2018 2018-06-29T13:06:09+01:00
- Brief von Antaldo Antaldi an Eduard Gerhard, 17.10.1824; Deutsches Archäologisches Institut, Archiv der Zentrale; D-DAI-Z-AdZ-NL-GerE-AntA-GerE-001; 3 Seiten; Empfängerort: Rom
  Antaldi, Antaldo (1770-1847); Gerhard, Eduard (1795-1867)
  Pesaro
  Gerhards Geschenk erst nach 6 Monaten erhalten. Catull von Sillig. Zur Herausgabe seines Buchs 2-3 Monate ruhigen Landaufenthalt nötig. Bemerkungen von Hand zu Catull. Erwarten einer neuen Publikation von Gerhard.
  22. August 2017 22. August 2017 29. Juni 2018 2018-06-29T13:13:52+01:00
- Brief von Adolf Michaelis an Eduard Gerhard, 25.07.1858; Deutsches Archäologisches Institut, Archiv der Zentrale; D-DAI-Z-AdZ-NL-GerE-MicA-GerE-001; 4 Seiten
  Michaelis, Adolf (1835-1910); Gerhard, Eduard (1795-1867); Beauharnais, Nicolaus von [vermutlich]; Conze, Alexander (1831-1914) [ermittelt]; Friederichs, Karl (1831-1871) [ermittelt]
  Frascati
  Plan der neuen Bäder. Schicken des dazugehörigen Aufsatzes in einer Woche. Bitte um 16 Separatabzüge, Liste der Empfänger. - Frage nach Erhalt der Vasen von Veji-Miszele. - Reise nach Sorrent, Castellamare und Neapel (Museo brobonico). Grabung zu Ehren des Prinzen von Leuchtenberg in Pompeji. - Kl. Reisebericht Conzes im Bulletino. - Frage nach Friederichs und Vischer.
  5. März 2018 10. April 2018 29. Juni 2018 2018-06-29T13:15:12+01:00
- Brief von Girolamo Bianconi an Eduard Gerhard, 04.01.1837; Deutsches Archäologisches Institut, Archiv der Zentrale; D-DAI-Z-AdZ-NL-GerE-BiaG-GerE-001; 2 Seiten; Empfängerort: Rom
  Bianconi, Girolamo (1772-1847); Gerhard, Eduard (1795-1867)
  Bologna
  Persönliches. Opferschale Nr. XXXI nicht in seinem Museum, sondern wahrscheinlich in Volterra (dort gefunden). Prof Schiaffi und sein Lessico Marcelliano.
  4. September 2017 4. September 2017 29. Juni 2018 2018-06-29T13:45:47+01:00
- Brief von Antonio Mazzetti an Eduard Gerhard, 06.12.1851; Deutsches Archäologisches Institut, Archiv der Zentrale; D-DAI-Z-AdZ-NL-GerE-MazA-GerE-003; 2 Seiten; Empfängerort: Berlin
  Mazzetti, Antonio; Gerhard, Eduard (1795-1867)
  Chiusi
  30. Januar 2018 30. Januar 2018 29. Juni 2018 2018-06-29T14:05:35+01:00
- Brief von Luigi Dei an Eduard Gerhard, 28.11.1845; Deutsches Archäologisches Institut, Archiv der Zentrale; D-DAI-Z-AdZ-NL-GerE-DeiL-GerE-001; 2 Seiten; Empfängerort: Rom
  Dei, Luigi; Gerhard, Eduard (1795-1867)
  Hoffnung auf Besuch in Chiusi. Verschiedene etruskische Monumente in Chiusi. Durchzeichnung eines Kraters mit 20 Figuren im Besitz von L.D., eines Stamnos mit Szene aus dem Trojanischen Krieg und einer Urne aus dem Besitz des Calcavia-Selida (gut restauriert).
  6. November 2017 6. November 2017 29. Juni 2018 2018-06-29T14:05:36+01:00
- Brief von Antonio Mazzetti an Eduard Gerhard, 07.07.1837; Deutsches Archäologisches Institut, Archiv der Zentrale; D-DAI-Z-AdZ-NL-GerE-MazA-GerE-001; 2 Seiten; Empfängerort: Livorno
  30. Januar 2018 30. Januar 2018 29. Juni 2018 2018-06-29T14:05:36+01:00
- Brief von Antonio Mazzetti an Eduard Gerhard, 16.12.1841; Deutsches Archäologisches Institut, Archiv der Zentrale; D-DAI-Z-AdZ-NL-GerE-MazA-GerE-002; 3 Seiten; Empfängerort: Berlin
- Brief von Friedrich Ernst Theodor Schmid an Eduard Gerhard, 01.01.1864; Deutsches Archäologisches Institut, Archiv der Zentrale; D-DAI-Z-AdZ-NL-GerE-RotE-GerE-001; 3 Seiten
  Schmid, Friedrich Ernst Theodor (1798-1877) [vermutlich]; Gerhard, Eduard (1795-1867); Preller, Ludwig (1809-1861) [ermittelt]; Kiepert, Heinrich (1818-1899) [ermittelt]
  Wernigerode
  Unterschrift: E. Roth(h)olz ?
  Persönliches. - Kleine Schrift über L. Preller. - Kiepert.
  26. März 2018 2. Mai 2018 29. Juni 2018 2018-06-29T14:25:31+01:00
- Brief von Léon Heuzey an Eduard Gerhard, 15.05.1860; Deutsches Archäologisches Institut, Archiv der Zentrale; D-DAI-Z-AdZ-NL-GerE-HeuL-GerE-001; 2 Seite
  Heuzey, Léon (1831-1922); Gerhard, Eduard (1795-1867); Bunsen, Christian Karl Josias von (1791-1860) [ermittelt]
  Lyon
  Bitte einen Band von ihm anzunehmen. Ergebnis eines vierjährigen Griechenlandaufenthalts und Frucht der École Francaise d'Athènes. Durch Bunsen zur Bitte ermutigt, seine Schrift der Akademie durch Gerhard vorlegen zu lassen.
  13. November 2017 13. November 2017 29. Juni 2018 2018-06-29T17:44:56+01:00
- Brief von Bartolomeo Borghesi an Eduard Gerhard, 15.10.1856; Deutsches Archäologisches Institut, Archiv der Zentrale; D-DAI-Z-AdZ-NL-GerE-BorB-GerE-007; 2 Seiten
  Borghesi, Bartolomeo (1781-1860); Gerhard, Eduard (1795-1867); Braun, Emil (1809-1856) [ermittelt]; Brunn, Heinrich von (1822-1894) [ermittelt]; Ritschl, Friedrich (1806-1876) [ermittelt]; Marius Maximus Perpetuus Aurelianus, Lucius; Visconti, Pietro Ercole (1803-1880) [vermutlich]; Ferrucci, Luigi Crisostomo (1797-1877) [vermutlich]
  San Marino
  Verlust von Braun. Erfreut über Wahl von Brunn an seiner Stelle (2. Sekretar). Freude über die guten Fortschritte des Corpus Inscr. Latin. Ritschls Veröffentlichung der "lapidi di arcaico carattere" im nächsten Jähr. Italiener für die Veröffentlichung der ersten Slg. der Donausteine besonders dankbar. Neue Grabsäule des Marius Maximus (Konsul 113 n. Chr.) im Druck. Bedeutender eine von Visconti veröffentlichte des C. Celio Salumina, Comes von Konstantin, die vor der Entthronung des Licinius zu sein scheint. 15 Briefe mit mehr als 100 Varianten der Korrespondenz des Brutus u. Cicero, in einem Codex des Vatikan inseriert, durch Cav. Ferrucci gefunden.
  11. September 2017 11. September 2017 2. Juli 2018 2018-07-02T09:00:12+01:00
- Brief von Bartolomeo Borghesi an Eduard Gerhard, 12.03.1844; Deutsches Archäologisches Institut, Archiv der Zentrale; D-DAI-Z-AdZ-NL-GerE-BorB-GerE-005; 4 Seiten; Empfängerort: Berlin
  Borghesi, Bartolomeo (1781-1860); Gerhard, Eduard (1795-1867); Firmin-Didot, Ambroise (1790-1876) [vermutlich]; La Rochejaquelein, Henri-Auguste-Georges du Verger de (1805-1867) [vermutlich]; Avellino, Francesco Maria (1788-1850) [vermutlich]; Minervini, Giulio (1819-1891) [vermutlich]; Gervasio, Augustino [vermutlich]; Lersch, Laurenz (1811-1849) [ermittelt]; Henzen, Wilhelm (1816-1887) [ermittelt]
  Absicht des französischen Ministeriums die Herausgabe eines corpus inscriptorum latinarum zu unterstützen. Besuch von Ambrogio Didot. Lateinisches Lexikon nach dem System Stefano. Kommission von 20 französischen Literaten. Mitarbeiter in Italien gesucht. Versuch ihn zur Mitarbeit zu bewegen, wegen Zeitmangel abgelehnt, an seiner Stelle Prof. Sarti vorgeschlagen. De Verger, Schwiegersohn von Didot, ging nach Neapel. Dort Avellino, Gervasio und Minervini. Bedenken gegen Gründlichkeit der Lesung. Franzosen und afrikanische Inschriften. Lesung verschiedener Inschriften. Lob von Lersch und s. Deutung verschiedener Steine im Zentralmuseum. Lesung des Steins des Kaisers Florian. Trotz der Franzosen wäre Lesung lateinischer Inschriften Sache der Akademie, wenn sie für bessere Lesung sorgen würde. Wichtigkeit der richtigen Transkription. 2 Arten epigraphische Sammlung zu ordnen, jede hat ihren Vorteil. Vorschläge für einen vernünftigen und zweckmäßigen Aufbau der Unternehmung. Rom durch Vielfalt der Inschriften der beste Ort um Inschriften lesen und transkribieren zu lernen. Bespiel Kellermann. Einer der jungen Leute könnte Henzen sein. Einzelheiten über notwendige Organisation, Ziel in 2 Jahren eine fortlaufende Publikation wie Corpus insor. graec. zu ermöglichen.
  11. September 2017 11. September 2017 2. Juli 2018 2018-07-02T09:00:13+01:00
- Brief von Bartolomeo Borghesi an Eduard Gerhard, 10.05.1845; Deutsches Archäologisches Institut, Archiv der Zentrale; D-DAI-Z-AdZ-NL-GerE-BorB-GerE-006; 4 Seiten; Empfängerort: Berlin
  Borghesi, Bartolomeo (1781-1860); Gerhard, Eduard (1795-1867)
  Vatikanfragment. Abschrift der beiden Seiten und Erklärungen dazu. Bemerkungen über andere Bonner Inschriften. Andere Inschriften, röm. deren Bedeutung und Datierung.
- Brief von Bartolomeo Borghesi an Eduard Gerhard, 16.12.1840; Deutsches Archäologisches Institut, Archiv der Zentrale; D-DAI-Z-AdZ-NL-GerE-BorB-GerE-004; 3 Seiten; Empfängerort: Rom
  Borghesi, Bartolomeo (1781-1860); Gerhard, Eduard (1795-1867); Rosellini, Ippolito (1800-1843) [vermutlich]; Cattaneo, Gaetano (1771-1841) [vermutlich]; Thiersch, Friedrich Wilhelm (1784-1860) [ermittelt]; Abeken, Bernhard Rudolf (1780-1866) [vermutlich]; Braun, Emil (1809-1856) [ermittelt]
  Rückkehr Gerhards nach Rom. Auffüllen der vakanten Stellen in Direktion. Keine Einwände gegen die 4 vorgeschlagenen Kandidaten. Rosselini, Cataneo, Thiersch. Klage über Zurückgehen der italienischen Altertumswissenschaft. Freundliche Aufnahme seiner kurzen Notizen über die römischen Legionen durch die Berliner Akademie. Können nach der Veröffentlichung von Steiners Donauinschriften noch vermehrt werden. Dank für Zuvorkommenheit von Braun und Abeken.
  6. September 2017 6. September 2017 2. Juli 2018 2018-07-02T09:00:13+01:00
- Brief von Bartolomeo Borghesi an Eduard Gerhard, 09.09.1839; Deutsches Archäologisches Institut, Archiv der Zentrale; D-DAI-Z-AdZ-NL-GerE-BorB-GerE-003; 2 Seiten; Empfängerort: Berlin
  Borghesi, Bartolomeo (1781-1860); Gerhard, Eduard (1795-1867); Kellermann, Olaus Christian (1805-1837) [ermittelt]; Friedrich Wilhelm III., Preußen, König (1770-1840); Böckh, August (1785-1867) [ermittelt]; Bunsen, Christian Karl Josias von (1791-1860) [vermutlich]
  Brief an die Akademie an Kellermann zur Weiterbeförderung. Willen seinen Eifer und seine Dankbarkeit dem Institut gegenüber zu beweisen. Bericht über die Rheinischen Inschriften von Prof. Steiner. Viele aus dem Besitz des Preußischen Königs bedeutend für die römische Miliz. Zwei berühren die 15. Legion in Bonn. Ein Abdruck für Gerhard, anderen bitte Akademie vorlegen. Bitte um eventuelle Zusendung der Fortsetzung des Corpus inscriptoram graecarum von Böckh. Empfehlungen an Bunsen.
  6. September 2017 6. September 2017 2. Juli 2018 2018-07-02T09:00:14+01:00
- Brief von Bartolomeo Borghesi an Eduard Gerhard, 19.01.1837; Deutsches Archäologisches Institut, Archiv der Zentrale; D-DAI-Z-AdZ-NL-GerE-BorB-GerE-002; 2 Seiten; Empfängerort: Rom
  Borghesi, Bartolomeo (1781-1860); Gerhard, Eduard (1795-1867); Kellermann, Olaus Christian (1805-1837) [ermittelt]; Avellino, Francesco Maria (1788-1850) [vermutlich]
  Besuch von Dr. Kellermann. Dank für Gerhards Mitteilungen von der Reise nach Griechenland. Bitte Cav. Avellino zu fragen, ob er B's memoria für die Accademia Ercolanense erhalten hat. Vorkehrungen zur Erhaltung des Archäologischen Instituts.
  6. September 2017 11. September 2017 2. Juli 2018 2018-07-02T09:00:14+01:00
- Brief von Bartolomeo Borghesi an Eduard Gerhard, 11.08.1831; Deutsches Archäologisches Institut, Archiv der Zentrale; D-DAI-Z-AdZ-NL-GerE-BorB-GerE-001; 2 Seiten; Empfängerort: Rom
  Borghesi, Bartolomeo (1781-1860); Gerhard, Eduard (1795-1867); Bunsen, Christian Karl Josias von (1791-1860) [vermutlich]
  Empfehlung eines Freundes und Landsmannes, der zu einer Delegation gehört. Bitte ihm den Weg zu Bunsen zu ebnen.
- Brief von Giuseppe Alessi an Eduard Gerhard, 18.04.1836; Deutsches Archäologisches Institut, Archiv der Zentrale; D-DAI-Z-AdZ-NL-GerE-AleG-GerE-001; 1 Seite; Empfängerort: Rom
  Alessi, Giuseppe (1774-1837); Gerhard, Eduard (1795-1867)
  Istituto di Corrispondenza Archeologica
  Catania
  Dank für Gerhards "opusculo di figuline". Schicken des 1. Bandes der Storia critica di Sicilia ans Archäologische Institut. Frage ob im Bull. erwähnt. Bitte um Antwort. Absicht es der Akademie der Wissenschaften zu schicken. Die 1. Bände behandeln die griechischen Kolonien. Bitte um Gerhards Urteil und das der Akademie.
  21. August 2017 21. August 2017 2. Juli 2018 2018-07-02T09:07:14+01:00
- Brief von Friedrich Hoffmann an Eduard Gerhard, 06.01.1831; Deutsches Archäologisches Institut, Archiv der Zentrale; D-DAI-Z-AdZ-NL-GerE-HofF-GerE-001; 2 Blätter, 7 Seiten
  Hoffmann, Friedrich (1797-1836) [vermutlich]; Gerhard, Eduard (1795-1867); Dragonetti, Luigi (1791-1871) [ermittelt]; Philippi, Rudolf Amandus (1808-1904) [ermittelt]
  Persönliches. Dank für Gerhards Empfehlungsbriefe Marquese Dragonetti zu Aquila. Bereicherung der Reisegesellschaft durch Dr. Philippi (Botaniker) aus Berlin. Studium der Geologie Siziliens. Beschreibung der einzelnen Phasen ihrer Forschungsreise. Accademia Giocaia delle scienze natural. Frage nach Wünschen des Instituts in Sizilien. Persönliches.
  14. November 2017 14. November 2017 2. Juli 2018 2018-07-02T09:07:15+01:00
- Brief von Ippolito Rosellini an Eduard Gerhard, 29.06.1836; Deutsches Archäologisches Institut, Archiv der Zentrale; D-DAI-Z-AdZ-NL-GerE-RosI-GerE-001; 3 Seiten; Empfängerort: Berlin
  Rosellini, Ippolito (1800-1843); Gerhard, Eduard (1795-1867); Lepsius, Carl Richard (1810-1884) [ermittelt]
  Pisa
  Persönliches. - Übernahme der Direktion der Universitätsbibliothek. Hoffnung den 5. Band der Monumenti civili zu beenden. - Lepsius. - Bitte um persönliche Nachrichten.
  26. März 2018 2. Mai 2018 2. Juli 2018 2018-07-02T16:02:49+01:00
- Brief von Ippolito Rosellini an Eduard Gerhard, 04.04.1841; Deutsches Archäologisches Institut, Archiv der Zentrale; D-DAI-Z-AdZ-NL-GerE-RosI-GerE-002; 4 Seiten; Empfängerort: Berlin
  Rosellini, Ippolito (1800-1843); Gerhard, Eduard (1795-1867)
  Verlorengegangener Brief, darum verspäteter Dank für das ehrenvolle Angebot Ehrenmitglied des Instituts zu werden. Lob von G's Arbeiten und Dank für französische Résumés für die des Deutschen nicht mächtigen. Absicht die Werke mit französischem Text in Florenz zu kaufen. Bedauern über Vernachlässigung der Archäologie in der Toskana. - Durch allgemeine Universitätsarbeiten von ägyptischen Spezialstudien abgehalten.- Bedauern G. nicht in Florenz gesehen zu haben. - Lob des Instituts.
  26. März 2018 2. Mai 2018 2. Juli 2018 2018-07-02T16:02:50+01:00
- Brief von Saverio Cavallari an Eduard Gerhard, 26.06.1864; Deutsches Archäologisches Institut, Archiv der Zentrale; D-DAI-Z-AdZ-NL-GerE-CavS-GerE-001; 2 Seiten
  Cavallari, Saverio (1809-1896); Gerhard, Eduard (1795-1867); Schubring, Julius (1806-1889) [ermittelt]
  Messina
  Nach Rückkehr aus Mexiko vom König zum Direktor der Altertümer von Sizilien ernannt. Wiederaufnehmen der Korrespondenz mit deutschen Freunden. Entdeckung einer griechischen Inschrift im vermutlichen Tempel der Diana. Schubring und Topographie von Syrakus. Gedanke sich mit ihm zu einer Arbeit zu verbinden.
  25. September 2017 9. Oktober 2017 2. Juli 2018 2018-07-02T16:56:42+01:00
- Brief von Friedrich Fedde an Eduard Gerhard, 27.11.1862; Deutsches Archäologisches Institut, Archiv der Zentrale; D-DAI-Z-AdZ-NL-GerE-FedF-GerE-001; 2 Seiten
  Fedde, Friedrich (1837-1892); Gerhard, Eduard (1795-1867)
  Brandenburg / Havel
  Senden eines Teiles der Rezension. Bitte um Zusendung verschiedener Bücher.
  6. November 2017 6. November 2017 2. Juli 2018 2018-07-02T18:41:11+01:00
- Brief von Alessandro François an Eduard Gerhard, 24.03.1846; Deutsches Archäologisches Institut, Archiv der Zentrale; D-DAI-Z-AdZ-NL-GerE-FraA-GerE-001; 2 Seiten
  François, Alessandro [vermutlich]; Gerhard, Eduard (1795-1867)
  Portoferraio
  Angebot einer Urne mit Satyrn. Gräberfunde von beachtlicher Bedeutung.
  7. November 2017 7. November 2017 2. Juli 2018 2018-07-02T18:48:28+01:00
- Brief von Otto Frick an Eduard Gerhard, 21.12.1859; Deutsches Archäologisches Institut, Archiv der Zentrale; D-DAI-Z-AdZ-NL-GerE-FriO-GerE-001; 2 Seiten
  Frick, Otto (1832-1892); Gerhard, Eduard (1795-1867)
  Wesel
  Übersenden eines Werkes (wahrscheinlich das plataeische Weihgeschenk zu Konstantinopel). Bitte es bei der Archäologischen Gesellschaft empfehlend vorzulegen. Persönliches. Glückwünsche zum neuen Jahr.
  7. November 2017 7. November 2017 2. Juli 2018 2018-07-02T19:15:20+01:00
- Brief von Werner von Haxthausen an Eduard Gerhard, 08.03.1836; Deutsches Archäologisches Institut, Archiv der Zentrale; D-DAI-Z-AdZ-NL-GerE-HaxW-GerE-001; 3 Seiten
  Haxthausen, Werner von (1780-1842); Gerhard, Eduard (1795-1867); Böckh, August (1785-1867) [vermutlich]
  Bockendorf bei Brackel
  Einladung nach Bockendorf, um dort mit Boeck einige Wochen zu verweilen.
  13. November 2017 13. November 2017 3. Juli 2018 2018-07-03T08:31:38+01:00
- Brief von Heinrich Karl Ernst von Köhler an Eduard Gerhard, 29.04.1830-11.05.1830; Deutsches Archäologisches Institut, Archiv der Zentrale; D-DAI-Z-AdZ-NL-GerE-KoeH2-GerE-001; 3 Seiten; Empfängerort: Rom
  Köhler, Heinrich Karl Ernst von (1765-1838); Gerhard, Eduard (1795-1867)
  St. Petersburg
  Dank für Übersendung des Kästchens. Kennzeichnung und Beurteilung der einzelnen Stücke; Fälschungen darunter. Bitte um weitere Abdrücke. Hoffnung die Memoiren der hiesigen Akademie bis September abschließen zu können. Sollen dann Gerhard zugehen. Beiträge von Köhler darin. Erwarten der monumenti inediti von Gerhard. Inhalt der Petersburger akademischen Abhandlungen.
  22. November 2017 4. Juni 2018 3. Juli 2018 2018-07-03T09:28:49+01:00
- Brief von Carl Lugebil an Eduard Gerhard, 12.05.1863-24.05.1863; Deutsches Archäologisches Institut, Archiv der Zentrale; D-DAI-Z-AdZ-NL-GerE-LugK-GerE-001; 3 Seiten
  Lugebil, Carl; Gerhard, Eduard (1795-1867)
  Petersburg
  Persönliches. Dank für Ernennung zum Institutsmitglied. Umgestaltung des Unterrichtswesens in Petersburg. Hoffnung auf Wiedereröffnung der Petersburger Universität. Lugebils Beitrag über Ostrakismus und zur Geschichte der politischen Entwicklung der Athener.
  29. Januar 2018 29. Januar 2018 3. Juli 2018 2018-07-03T09:28:49+01:00
- Brief von Ludolf Stephani an Eduard Gerhard, 06.06.1859-18.06.1859; Deutsches Archäologisches Institut, Archiv der Zentrale; D-DAI-Z-AdZ-NL-GerE-SteL-GerE-001; 3 Seiten
  Stephani, Ludolf (1816-1887); Gerhard, Eduard (1795-1867); Lugebil, Karl Efimovič (1830-1888) [vermutlich]
  Senden einer Arbeit über Nimbus u. Strahlenkranz in den Werken der alten Kunst. - Persönliches. - Senden eines Exemplars der Antiquités du Bosphore Cimérien aus Archäol. Institut in Rom geschickt. - Empfehlung des jungen Lugebil.
  14. Mai 2018 5. Juni 2018 3. Juli 2018 2018-07-03T09:28:50+01:00
- Brief von Francesco Lanza an Eduard Gerhard, 08.01.1851; Deutsches Archäologisches Institut, Archiv der Zentrale; D-DAI-Z-AdZ-NL-GerE-LanF3-GerE-001; 1 Seite
  Lanza, Francesco (1808-); Gerhard, Eduard (1795-1867)
  Zara
  Überreichen seiner Arbeit über Salonitanen Steine. Beilegen eines Büchleins (widerlegen der Topographie des ab. Carrata) und einiger Bändchen für die Akademie.
  23. Januar 2018 23. Januar 2018 3. Juli 2018 2018-07-03T09:28:54+01:00
- Brief von Michele Lopez an Eduard Gerhard, 28.11.1859; Deutsches Archäologisches Institut, Archiv der Zentrale; D-DAI-Z-AdZ-NL-GerE-LopM-GerE-001; 2 Seiten; Empfängerort: Berlin
  Lopez, Michele (1795-1879); Gerhard, Eduard (1795-1867); Welcker, Friedrich Gottlieb (1784-1868) [ermittelt]
  Parma
  Beitrag zur Festschrift zu Welckers 50 jährigem Professorenjubiläum.
  29. Januar 2018 29. Januar 2018 3. Juli 2018 2018-07-03T09:29:59+01:00
- Brief von Karl Heinrich von Paucker an Eduard Gerhard, 10.05.1858-22.05.1858; Deutsches Archäologisches Institut, Archiv der Zentrale; D-DAI-Z-AdZ-NL-GerE-PauC2-GerE-001; 3 Seiten
  Paucker, Karl Heinrich von (1820-1883); Gerhard, Eduard (1795-1867)
  Mitau
  Persönliches. - Referat über Dariusvase. - bei Gesellsch. für Lit. u. L. - Schicken des kurzen Sitzungsberichts. Früherer Vortrag über Wiener Gemme Augusta in Zeitschrift "Inland". Dank für G's Gaben im Jahr 1853.
  20. März 2018 25. April 2018 3. Juli 2018 2018-07-03T10:26:24+01:00
- Brief von Leopold von Ranke an Eduard Gerhard, 06.10.1830; Deutsches Archäologisches Institut, Archiv der Zentrale; D-DAI-Z-AdZ-NL-GerE-RanL-GerE-004; 4 Seiten; Empfängerort: Rom
  Ausgrabungen Ruperts in Padua nicht gefunden. Ausgrabungen bei Venedig: Funde von Kaiserzeitmünzen u. einiger ländlicher Graburnen. - Persönliches. - Unbekanntsein der modernen Geschichte der klass. Länder am ionischen u. ägäischen Meer. - Gegensatz Venezianer u. Toskaner. - Bitte um Überweisung eines Wechsels.
  20. März 2018 25. April 2018 3. Juli 2018 2018-07-03T10:47:11+01:00
- Brief von Ludwig Schorn an Eduard Gerhard, 29.04.1826; Deutsches Archäologisches Institut, Archiv der Zentrale; D-DAI-Z-AdZ-NL-GerE-SchL-GerE-024; 2 Seiten
  Schorn, Ludwig (1793-1842); Gerhard, Eduard (1795-1867); Panofka, Theodor Sigismund (1800-1858) [ermittelt]; Cotta von Cottendorf, Johann Georg (1796-1863) [ermittelt]; Thiersch, Friedrich Wilhelm (1784-1860) [ermittelt]; Tischbein, Carl Wilhelm (1797-1855) [ermittelt]
  Castell
  Zum Professor der Akademie der Künste in München berufen. - Persönliches. - Reise nach England Mai-Juni-Juli. - G's Text zu Monumenti inediti. Text über Neapler Museum von ihm und Panofka. Frage einer zweckmäßigen Correspondenz für Cotta in Rom. - Persönliches. - Thiersch hat Fortsetzung der Tischbeinschen Vasengemälde für Cotta übernommen.
  27. März 2018 8. Mai 2018 3. Juli 2018 2018-07-03T11:05:02+01:00